apertium-rus-orv.orv.dix
	<pardef n="n_C-склон_f_(ер)">
      <e><p><l>и</l><r><s n="sg"/><s n="nom"/></r></p></e>
      <e><p><l>ере</l><r><s n="sg"/><s n="gen"/></r></p></e>
      <e><p><l>ери</l><r><s n="sg"/><s n="dat"/></r></p></e>
      <e><p><l>ерь</l><r><s n="sg"/><s n="acc"/></r></p></e>
      <e><p><l>ерью</l><r><s n="sg"/><s n="ins"/></r></p></e>
      <e><p><l>ере</l><r><s n="sg"/><s n="loc"/></r></p></e>
      <e><p><l>ери</l><r><s n="du"/><s n="nom"/></r></p></e>
      <e><p><l>ероу</l><r><s n="du"/><s n="gen"/></r></p></e>
      <e><p><l>ерьма</l><r><s n="du"/><s n="dat"/></r></p></e>
      <e><p><l>ери</l><r><s n="du"/><s n="acc"/></r></p></e>
      <e><p><l>ерьма</l><r><s n="du"/><s n="ins"/></r></p></e>
      <e><p><l>ероу</l><r><s n="du"/><s n="loc"/></r></p></e>
      <e><p><l>ере</l><r><s n="pl"/><s n="nom"/></r></p></e>
      <e><p><l>еръ</l><r><s n="pl"/><s n="gen"/></r></p></e>
      <e><p><l>ерьмъ</l><r><s n="pl"/><s n="dat"/></r></p></e>
      <e><p><l>ери</l><r><s n="pl"/><s n="acc"/></r></p></e>
      <e><p><l>ерьми</l><r><s n="pl"/><s n="ins"/></r></p></e>
      <e><p><l>ерьхъ</l><r><s n="pl"/><s n="loc"/></r></p></e>
    </pardef>
    <pardef n="n_C-склон_f_(ъв)">
      <e><p><l>ы</l><r><s n="sg"/><s n="nom"/></r></p></e>
      <e><p><l>ъве</l><r><s n="sg"/><s n="gen"/></r></p></e>
      <e><p><l>ъви</l><r><s n="sg"/><s n="dat"/></r></p></e>
      <e><p><l>ъвь</l><r><s n="sg"/><s n="acc"/></r></p></e>
      <e><p><l>ъвью</l><r><s n="sg"/><s n="ins"/></r></p></e>
      <e><p><l>ъве</l><r><s n="sg"/><s n="loc"/></r></p></e>
      <e><p><l>ъви</l><r><s n="du"/><s n="nom"/></r></p></e>
      <e><p><l>ъвоу</l><r><s n="du"/><s n="gen"/></r></p></e>
      <e><p><l>ъвьма</l><r><s n="du"/><s n="dat"/></r></p></e>
      <e><p><l>ъви</l><r><s n="du"/><s n="acc"/></r></p></e>
      <e><p><l>ъвьма</l><r><s n="du"/><s n="ins"/></r></p></e>
      <e><p><l>ъвоу</l><r><s n="du"/><s n="loc"/></r></p></e>
      <e><p><l>ъве</l><r><s n="pl"/><s n="nom"/></r></p></e>
      <e><p><l>ъвъ</l><r><s n="pl"/><s n="gen"/></r></p></e>
      <e><p><l>ъвьмъ</l><r><s n="pl"/><s n="dat"/></r></p></e>
      <e><p><l>ъви</l><r><s n="pl"/><s n="acc"/></r></p></e>
      <e><p><l>ъвьми</l><r><s n="pl"/><s n="ins"/></r></p></e>
      <e><p><l>ъвьхъ</l><r><s n="pl"/><s n="loc"/></r></p></e>
    </pardef>
      <!-- PARDEFS: Pronouns --> 
    <pardef n="pron_hard_mn">
      <e><p><l>о</l><r><s n="sg"/><s n="nom"/></r></p></e>
      <e><p><l>ого</l><r><s n="sg"/><s n="gen"/></r></p></e>
      <e><p><l>омоу</l><r><s n="sg"/><s n="dat"/></r></p></e>
      <e><p><l>о</l><r><s n="sg"/><s n="acc"/></r></p></e>
      <e><p><l>ѣмь</l><r><s n="sg"/><s n="ins"/></r></p></e>
      <e><p><l>омь</l><r><s n="sg"/><s n="loc"/></r></p></e>
      <e><p><l>а</l><r><s n="du"/><s n="nom"/></r></p></e>
      <e><p><l>ою</l><r><s n="du"/><s n="gen"/></r></p></e>
      <e><p><l>ѣма</l><r><s n="du"/><s n="dat"/></r></p></e>
      <e><p><l>а</l><r><s n="du"/><s n="acc"/></r></p></e>
      <e><p><l>ѣма</l><r><s n="du"/><s n="ins"/></r></p></e>
      <e><p><l>ою</l><r><s n="du"/><s n="loc"/></r></p></e>
      <e><p><l>и</l><r><s n="pl"/><s n="nom"/></r></p></e>
      <e><p><l>ѣхъ</l><r><s n="pl"/><s n="gen"/></r></p></e>
      <e><p><l>ѣмъ</l><r><s n="pl"/><s n="dat"/></r></p></e>
      <e><p><l>ы</l><r><s n="pl"/><s n="acc"/></r></p></e>
      <e><p><l>ѣми</l><r><s n="pl"/><s n="ins"/></r></p></e>
      <e><p><l>ѣхъ</l><r><s n="pl"/><s n="loc"/></r></p></e>
    </pardef>
    <pardef n="pron_hard_f">
      <e><p><l>а</l><r><s n="sg"/><s n="nom"/></r></p></e>
      <e><p><l>оѣ</l><r><s n="sg"/><s n="gen"/></r></p></e>
      <e><p><l>ои</l><r><s n="sg"/><s n="dat"/></r></p></e>
      <e><p><l>оу</l><r><s n="sg"/><s n="acc"/></r></p></e>
      <e><p><l>ою</l><r><s n="sg"/><s n="ins"/></r></p></e>
      <e><p><l>ои</l><r><s n="sg"/><s n="loc"/></r></p></e>
      <e><p><l>ѣ</l><r><s n="du"/><s n="nom"/></r></p></e>
      <e><p><l>ою</l><r><s n="du"/><s n="gen"/></r></p></e>
      <e><p><l>ѣма</l><r><s n="du"/><s n="dat"/></r></p></e>
      <e><p><l>ѣ</l><r><s n="du"/><s n="acc"/></r></p></e>
      <e><p><l>ѣма</l><r><s n="du"/><s n="ins"/></r></p></e>
      <e><p><l>ою</l><r><s n="du"/><s n="loc"/></r></p></e>
      <e><p><l>и</l><r><s n="pl"/><s n="nom"/></r></p></e>
      <e><p><l>ѣхъ</l><r><s n="pl"/><s n="gen"/></r></p></e>
      <e><p><l>ѣмъ</l><r><s n="pl"/><s n="dat"/></r></p></e>
      <e><p><l>ы</l><r><s n="pl"/><s n="acc"/></r></p></e>
      <e><p><l>ѣми</l><r><s n="pl"/><s n="ins"/></r></p></e>
      <e><p><l>ѣхъ</l><r><s n="pl"/><s n="loc"/></r></p></e>
    </pardef>
    <pardef n="pron_soft_mn">
      <e><p><l>ь</l><r><s n="sg"/><s n="nom"/></r></p></e>
      <e><p><l>его</l><r><s n="sg"/><s n="gen"/></r></p></e>
      <e><p><l>емоу</l><r><s n="sg"/><s n="dat"/></r></p></e>
      <e><p><l>ь</l><r><s n="sg"/><s n="acc"/></r></p></e>
      <e><p><l>имь</l><r><s n="sg"/><s n="ins"/></r></p></e>
      <e><p><l>емь</l><r><s n="sg"/><s n="loc"/></r></p></e>
      <e><p><l>ѩ</l><r><s n="du"/><s n="nom"/></r></p></e>
      <e><p><l>ею</l><r><s n="du"/><s n="gen"/></r></p></e>
      <e><p><l>има</l><r><s n="du"/><s n="dat"/></r></p></e>
      <e><p><l>ѩ</l><r><s n="du"/><s n="acc"/></r></p></e>
      <e><p><l>има</l><r><s n="du"/><s n="ins"/></r></p></e>
      <e><p><l>ею</l><r><s n="du"/><s n="loc"/></r></p></e>
      <e><p><l>и</l><r><s n="pl"/><s n="nom"/></r></p></e>
      <e><p><l>ихъ</l><r><s n="pl"/><s n="gen"/></r></p></e>
      <e><p><l>имъ</l><r><s n="pl"/><s n="dat"/></r></p></e>
      <e><p><l>ы</l><r><s n="pl"/><s n="acc"/></r></p></e>
      <e><p><l>ими</l><r><s n="pl"/><s n="ins"/></r></p></e>
      <e><p><l>ихъ</l><r><s n="pl"/><s n="loc"/></r></p></e>
    </pardef>
    <pardef n="pron_soft_f">
      <e><p><l>ꙗ</l><r><s n="sg"/><s n="nom"/></r></p></e>
      <e><p><l>еѣ</l><r><s n="sg"/><s n="gen"/></r></p></e>
      <e><p><l>еи</l><r><s n="sg"/><s n="dat"/></r></p></e>
      <e><p><l>ю</l><r><s n="sg"/><s n="acc"/></r></p></e>
      <e><p><l>ею</l><r><s n="sg"/><s n="ins"/></r></p></e>
      <e><p><l>еи</l><r><s n="sg"/><s n="loc"/></r></p></e>
      <e><p><l>ѩ</l><r><s n="du"/><s n="nom"/></r></p></e>
      <e><p><l>ею</l><r><s n="du"/><s n="gen"/></r></p></e>
      <e><p><l>има</l><r><s n="du"/><s n="dat"/></r></p></e>
      <e><p><l>ѩ</l><r><s n="du"/><s n="acc"/></r></p></e>
      <e><p><l>има</l><r><s n="du"/><s n="ins"/></r></p></e>
      <e><p><l>ею</l><r><s n="du"/><s n="loc"/></r></p></e>
      <e><p><l>ѣ</l><r><s n="pl"/><s n="nom"/></r></p></e>
      <e><p><l>ихъ</l><r><s n="pl"/><s n="gen"/></r></p></e>
      <e><p><l>имъ</l><r><s n="pl"/><s n="dat"/></r></p></e>
      <e><p><l>ѣ</l><r><s n="pl"/><s n="acc"/></r></p></e>
      <e><p><l>ими</l><r><s n="pl"/><s n="ins"/></r></p></e>
      <e><p><l>ихъ</l><r><s n="pl"/><s n="loc"/></r></p></e>
    </pardef>

    <e lm="алексии"><p><l>алекси</l><r>алексии</r></p><par n="n_C-склон_f_(ер)"/></e>
    <e lm="анатолии"><p><l>анатоли</l><r>анатолии</r></p><par n="n_C-склон_f_(ер)"/></e>
    <e lm="аньнии"><p><l>аньни</l><r>аньнии</r></p><par n="n_C-склон_f_(ер)"/></e>
    <e lm="аркадии"><p><l>аркади</l><r>аркадии</r></p><par n="n_C-склон_f_(ер)"/></e>
    <e lm="афонасии"><p><l>афонаси</l><r>афонасии</r></p><par n="n_C-склон_f_(ер)"/></e>
    <e lm="балтоуглии"><p><l>балтоугли</l><r>балтоуглии</r></p><par n="n_C-склон_f_(ер)"/></e>
    <e lm="береньдичи"><p><l>береньдич</l><r>береньдичи</r></p><par n="n_C-склон_f_(ер)"/></e>
    <e lm="благостыни"><p><l>благостын</l><r>благостыни</r></p><par n="n_C-склон_f_(ер)"/></e>
    <e lm="братиловичи"><p><l>братилович</l><r>братиловичи</r></p><par n="n_C-склон_f_(ер)"/></e>
    <e lm="варфоломеи"><p><l>варфоломе</l><r>варфоломеи</r></p><par n="n_C-склон_f_(ер)"/></e>
    <e lm="вожжи"><p><l>вожж</l><r>вожжи</r></p><par n="n_C-склон_f_(ер)"/></e>
    <e lm="воробии"><p><l>вороби</l><r>воробии</r></p><par n="n_C-склон_f_(ер)"/></e>
    <e lm="воспории"><p><l>воспори</l><r>воспории</r></p><par n="n_C-склон_f_(ер)"/></e>
    <e lm="галати"><p><l>галат</l><r>галати</r></p><par n="n_C-склон_f_(ер)"/></e>
    <e lm="георгии"><p><l>георги</l><r>георгии</r></p><par n="n_C-склон_f_(ер)"/></e>
    <e lm="гомъи"><p><l>гомъ</l><r>гомъи</r></p><par n="n_C-склон_f_(ер)"/></e>
    <e lm="григории"><p><l>григори</l><r>григории</r></p><par n="n_C-склон_f_(ер)"/></e>
    <e lm="гурии"><p><l>гури</l><r>гурии</r></p><par n="n_C-склон_f_(ер)"/></e>
    <e lm="деигуничи"><p><l>деигунич</l><r>деигуничи</r></p><par n="n_C-склон_f_(ер)"/></e>
    <e lm="дионисии"><p><l>диониси</l><r>дионисии</r></p><par n="n_C-склон_f_(ер)"/></e>
    <e lm="дрожьжи"><p><l>дрожьж</l><r>дрожьжи</r></p><par n="n_C-склон_f_(ер)"/></e>
    <e lm="дунаи"><p><l>дуна</l><r>дунаи</r></p><par n="n_C-склон_f_(ер)"/></e>
    <e lm="дъщи"><p><l>дъщ</l><r>дъщи</r></p><par n="n_C-склон_f_(ер)"/></e>
    <e lm="евстафии"><p><l>евстафи</l><r>евстафии</r></p><par n="n_C-склон_f_(ер)"/></e>
    <e lm="еладии"><p><l>елади</l><r>еладии</r></p><par n="n_C-склон_f_(ер)"/></e>
    <e lm="еупатии"><p><l>еупати</l><r>еупатии</r></p><par n="n_C-склон_f_(ер)"/></e>
    <e lm="жеребии"><p><l>жереби</l><r>жеребии</r></p><par n="n_C-склон_f_(ер)"/></e>
    <e lm="зустѣнии"><p><l>зустѣни</l><r>зустѣнии</r></p><par n="n_C-склон_f_(ер)"/></e>
    <e lm="иереи"><p><l>иере</l><r>иереи</r></p><par n="n_C-склон_f_(ер)"/></e>
    <e lm="иньдикии"><p><l>иньдики</l><r>иньдикии</r></p><par n="n_C-склон_f_(ер)"/></e>
    <e lm="казначеи"><p><l>казначе</l><r>казначеи</r></p><par n="n_C-склон_f_(ер)"/></e>
    <e lm="кичири"><p><l>кичир</l><r>кичири</r></p><par n="n_C-склон_f_(ер)"/></e>
    <e lm="кощеи"><p><l>коще</l><r>кощеи</r></p><par n="n_C-склон_f_(ер)"/></e>
    <e lm="кумыци"><p><l>кумыц</l><r>кумыци</r></p><par n="n_C-склон_f_(ер)"/></e>
    <e lm="кчии"><p><l>кчи</l><r>кчии</r></p><par n="n_C-склон_f_(ер)"/></e>
    <e lm="лаврентии"><p><l>лавренти</l><r>лаврентии</r></p><par n="n_C-склон_f_(ер)"/></e>
    <e lm="луеи"><p><l>луе</l><r>луеи</r></p><par n="n_C-склон_f_(ер)"/></e>
    <e lm="маврикии"><p><l>маврики</l><r>маврикии</r></p><par n="n_C-склон_f_(ер)"/></e>
    <e lm="мамаи"><p><l>мама</l><r>мамаи</r></p><par n="n_C-склон_f_(ер)"/></e>
    <e lm="матеи"><p><l>мате</l><r>матеи</r></p><par n="n_C-склон_f_(ер)"/></e>
    <e lm="моисеи"><p><l>моисе</l><r>моисеи</r></p><par n="n_C-склон_f_(ер)"/></e>
    <e lm="непролѣи"><p><l>непролѣ</l><r>непролѣи</r></p><par n="n_C-склон_f_(ер)"/></e>
    <e lm="обези"><p><l>обез</l><r>обези</r></p><par n="n_C-склон_f_(ер)"/></e>
    <e lm="островьници"><p><l>островьниц</l><r>островьници</r></p><par n="n_C-склон_f_(ер)"/></e>
    <e lm="пали"><p><l>пал</l><r>пали</r></p><par n="n_C-склон_f_(ер)"/></e>
    <e lm="патрикии"><p><l>патрики</l><r>патрикии</r></p><par n="n_C-склон_f_(ер)"/></e>
    <e lm="поклажаи"><p><l>поклажа</l><r>поклажаи</r></p><par n="n_C-склон_f_(ер)"/></e>
    <e lm="пруси"><p><l>прус</l><r>пруси</r></p><par n="n_C-склон_f_(ер)"/></e>
    <e lm="радощи"><p><l>радощ</l><r>радощи</r></p><par n="n_C-склон_f_(ер)"/></e>
    <e lm="ручаи"><p><l>руча</l><r>ручаи</r></p><par n="n_C-склон_f_(ер)"/></e>
    <e lm="сармати"><p><l>сармат</l><r>сармати</r></p><par n="n_C-склон_f_(ер)"/></e>
    <e lm="славии"><p><l>слави</l><r>славии</r></p><par n="n_C-склон_f_(ер)"/></e>
    <e lm="супои"><p><l>супо</l><r>супои</r></p><par n="n_C-склон_f_(ер)"/></e>
    <e lm="телятевьскыи"><p><l>телятевьскы</l><r>телятевьскыи</r></p><par n="n_C-склон_f_(ер)"/></e>
    <e lm="турундаи"><p><l>турунда</l><r>турундаи</r></p><par n="n_C-склон_f_(ер)"/></e>
    <e lm="уличи"><p><l>улич</l><r>уличи</r></p><par n="n_C-склон_f_(ер)"/></e>
    <e lm="фефлагони"><p><l>фефлагон</l><r>фефлагони</r></p><par n="n_C-склон_f_(ер)"/></e>
    <e lm="хоздрои"><p><l>хоздро</l><r>хоздрои</r></p><par n="n_C-склон_f_(ер)"/></e>
    <e lm="чини"><p><l>чин</l><r>чини</r></p><par n="n_C-склон_f_(ер)"/></e>
    <e lm="ясыни"><p><l>ясын</l><r>ясыни</r></p><par n="n_C-склон_f_(ер)"/></e>
